臺灣苗栗地方法院刑事判決　　　　　　　100年度訴字第319號
公　訴　人　臺灣苗栗地方法院檢察署檢察官
被　　　告　朱展琳
選任辯護人　王銘助律師
上列被告因違反毒品危害防制條例案件，經檢察官提起公訴（
100 年度偵字第1999號），本院判決如下：
    主  文
朱展琳犯如附表一罪名欄所示之罪，各處如附表一宣告刑欄所示
之刑，如附表一宣告沒收欄所示之物均沒收。又犯如附表二罪名
欄所示之罪，處如附表二宣告刑欄所示之刑，如附表二宣告沒收
欄所示之物均沒收。應執行有期徒刑拾柒年，如附表一、二宣告
沒收欄所示之物均沒收，販賣第一級毒品所得依附表一總犯罪所
得宣告沒收欄宣告沒收。
    事  實
一、朱展琳明知海洛因為毒品危害防制條例第2 條第2 項第1 款
    所列管之第一級毒品，非經許可，不得持有、販賣、轉讓之
    。竟仍基於販賣第一級毒品以營利之犯意，分別於附表一所
    示之時間、地點，為如附表一各犯罪事實欄所示之販賣第一
    級毒品之行為。復基於轉讓第一級毒品之犯意，於附表二所
    示之時間、地點，為如附表二犯罪事實欄所示之轉讓第一級
    毒品之行為。嗣因朱展琳另涉犯槍砲彈藥刀械管制條例案件
    經警監聽發現有上開犯行而執行搜索，始查悉上情。
二、案經臺灣苗栗地方法院檢察署檢察官指揮新竹市警察局第一
    分局偵查後起訴。
    理  由
壹、證據能力之判斷：
一、按有事實足認被告或犯罪嫌疑人有最輕本刑為3 年以上有期
    徒刑之罪嫌，並危害國家安全或社會秩序情節重大，而有相
    當理由可信其通訊內容與本案有關，且不能或難以其他方法
    蒐集或調查證據者，得發通訊監察書。通訊監察書，偵查中
    由檢察官依司法警察機關聲請或依職權核發，審判中由法官
    依職權核發。修正施行前通訊保障及監察法第5 條第1 項第
    1 款、第2 項定有明文。本案被告朱展琳所持用門號00000
    000000號之行動電話監聽錄音，係經本院法官核准通訊監察
    在案，有詳載聲監案號、案由、監察電話及對象等之本院通
    訊監察書（即臺灣苗栗地方法院檢察署100 年苗檢秀宇聲監
    字第125 號通訊監察聲請書、本院100 年聲監字第57號通訊
    監察書）及譯文紀錄等在卷可參，核係依法所為之監聽，尚
    無不法取證情事。又按通訊監察錄音之譯文，僅屬依據監聽
    錄音結果予以翻譯之文字，固具文書證據之外觀，但實際上
    仍應認監聽所得之錄音帶或光碟，始屬調查犯罪所得之證物
    ；刑事訴訟法第165 條之1 第2 項所稱之證物，如其蒐證程
    序合法，並經合法調查，自具證據能力。因此檢察官如提出
    通訊監察錄音之譯文為其證據方法，實乃以其監聽所得之錄
    音帶或光碟，為調查犯罪所得之證物，法院本應依刑事訴訟
    法第165 條之1 所列之方法調查，以判斷該錄音帶或光碟是
    否與通訊監察錄音之譯文相符。而監聽錄音製作之譯文，雖
    通常為偵查犯罪機關單方面製作，然若被告或訴訟關係人對
    其真實性並無爭執，經法院於審判期日提示譯文供當事人辨
    認、表示意見並為辯論者，程序自屬適法（最高法院95年度
    台上字第295 號、94年度台上字第4665號判決要旨參照）。
    查本案卷內之相關電話監聽，取證程序未見違法情事，已如
    前述；而警方依監聽錄音所製作之監聽譯文，經本院提示予
    檢察官、被告及其辯護人後，迄言詞辯論終結前均對證據能
    力表示無意見（見本院卷第76頁），則依上開說明，本案卷
    內通訊監察譯文均具有證據能力。
二、次按被告以外之人於審判外之言詞或書面陳述，除法律有規
    定者外，不得做為證據；又按被告以外之人於偵查中向檢察
    官所為之陳述，除顯有不可信之情況者外，得為證據，刑事
    訴訟法第159 條第1 項、第159 條之1 第2 項分別定有明文
    。是偵查中被告以外之人向檢察官所為言詞、書面陳述，核
    其性質皆屬「傳聞證據」。檢察官代表國家偵查犯罪、實施
    公訴，基於當事人一方原告之地位，就被告犯罪事實及訴訟
    條件與據以認定證據能力等訴訟程序上之事實，固應善盡舉
    證責任。然因檢察官訊問證人、鑑定人等被告以外之人時，
    均能遵守法律規定而不致違法取供，並令具結，可信性極高
    ，為兼顧理論與實務，乃於同法第159 條之1 檢察官於偵查
    程序取得被告以外之人所為陳述，除顯有不可信之情況者外
    ，均有證據能力，得為證據。故被告等當事人、代理人、辯
    護人、輔佐人若主張其顯有不可信之情形者，本乎當事人主
    導證據調查原則，自應負舉證責任，否則，被告以外之人向
    檢察官所為之陳述，毋庸另為證明，即得作為認定被告犯罪
    之證據（最高法院96年度台上字第5684號判決要旨參照）。
    所謂顯有不可信之情況，應審酌被告以外之人於陳述時之外
    在環境及情況，例如陳述時之心理狀況、有無受到外力干擾
    等，以為判斷之依據（最高法院97年度台上字第1653號判決
    要旨參照）。經查，本案相關證人A1、黃容笙等之偵訊筆錄
    ，乃分別經檢察官告以其等具結義務及偽證處罰後，命其等
    朗讀結文後具結作證，其等既均係於負擔偽證罪之處罰心理
    下，並以具結擔保其供述之真實性，且無受其他不當外力干
    擾之情形證述，依前揭說明，上揭證人等偵訊中之證述自具
    有證據能力，得為本案判斷之基礎。
三、又現行刑事訴訟法為保障被告之反對詰問權，排除具有虛偽
    危險性之傳聞證據，以求實體真實之發見，於該法第159 條
    第1 項明定被告以外之人於審判外之言詞或書面陳述，除法
    律有規定者外，不得作為證據。又被告以外之人於審判外之
    陳述，雖不符前四條之規定（即刑事訴訟法第159 條之1 至
    同條之4 ），而經當事人於審判程序同意作為證據，法院審
    酌該言詞陳述或書面陳述作成時之情況，認為適當者，亦得
    為證據；當事人、代理人或辯護人於法院調查證據時，知有
    第159 條第1 項不得為證據之情形，而未於言詞辯論終結前
    聲明異議者，視為有前項之同意，刑事訴訟法第159 條之5
    定有明文。經查，本案證人A1、黃容笙於警詢中之證述，既
    經被告及其辯護人爭執證據能力，爰不採為本案認定事實之
    證據，附此敘明。
貳、被告否認部分即販賣第一級毒品海洛因部分（即附表一所示
    ）：
一、認定犯罪事實所憑之證據及理由：
  (一)供述證據：
  1.證人A1於偵查中之證述：證明被告如附表一編號1 、2 所示
    之被訴事實。（見100 年偵字第1999號卷第129 ～130 頁）
  2.證人黃容笙於偵查中之證述：證明被告如附表一編號3 所示
    之被訴事實。（見100 年偵字第1999號卷第139 頁背面～14
    1 頁）
  3.被告朱展琳於警詢、偵查中之證述：證明被告如附表一編號
    1 至3 所示之被訴事實。（見100 年偵字第1999號卷第22～
    25頁、第97～100 頁、第105 ～106 頁）
  (二)非供述證據：
  1.被告朱展琳使用之門號00000000000號電話之通訊監察譯文
    。（見100 年偵字第1999號卷第36頁、第42頁、第136 頁、
    臺灣苗栗地方法院檢察署訴訟卷宗100 年度聲監字第125 號
    ）
  2.扣案之被告朱展琳所有之行動電話1 支、門號00000000000
    號SIM 卡1 張。（見本院卷第93頁之新竹市警察局第一分局
    扣押物品清單）
二、對於被告之辯解本院認為不能採信之理由：
  (一)被告之辯解及其辯護人為其所為之辯護
  1.被告之辯解：
    訊據被告矢口否認有附表一所示之販賣第一級毒品海洛因之
    犯行，而以伊僅係無償替證人等向他人購買毒品或與證人等
    合資購買毒品，並無販賣毒品予證人，又被告於警詢、偵查
    中之自白並非出於任意性云云置辯。
  2.辯護人為被告辯護略稱：
    本案通訊監察譯文並未提及諸如毒品種類、數量、金額等毒
    品交易之情節，無法以監聽譯文認定被告犯罪，又本案監聽
    時間長達2 個月，倘被告卻有販賣毒品之行為，何以僅有數
    通通聯紀錄? 且依監聽譯文顯示，證人黃容笙係請被告「順
    便處理一下」，則被告無營利之意圖，僅係基於幫助施用毒
    品者取得施用毒品之目的云云。
  (二)對於被告辯解及其辯護人之辯護，本院認為不能採信，理由
    如下：
  1.首按所謂販賣毒品，係指行為人基於營利之目的而販入或賣
    出毒品之行為，亦即除客觀上有販入或賣出之行為外，行為
    人尚須有營利之目的，始能成罪。惟若行為人確係基於營利
    之目的而為販入或賣出毒品之行為，即足成罪，實際上是否
    已有利得，尚非所問。蓋毒品海洛因及安非他命均可任意分
    裝或增減其份量，而每次買賣之價量，亦隨時隨雙方關係之
    深淺、當時之資力、需求程度及對行情之認知等因素，有機
    動調整之情形，因之販賣之利得，除經行為人坦承犯行，或
    價量均臻明確外，委難察得實情，職是之故，縱未確切查得
    販賣賺取之實際差價，然除別有事證，足認係按同一價格轉
    讓，確未牟利外，尚難執此認非法販賣之事證有所不足，致
    知過坦承者難辭重典，飾詞否認者反得逞僥倖，而失情理之
    平。本案被告雖於審理時否認有販賣海洛因之行為，惟本案
    被告販賣毒品之犯行，業經證人A1、黃容笙等於偵查中證述
    確實與被告買受毒品，並均證明以交予被告毒品價金而購得
    毒品，則可知被告於販賣毒品時，確實收有價金，是其實際
    價差利得部分，可能因時間及次數過多，故尚難以逐次查知
    。然除上所述外，邇來政府為杜絕毒品之氾濫，對於查緝施
    用及販賣毒品之工作，無不嚴加執行，販賣毒品又涉重罪，
    設若無利可圖，衡情一般持有毒品之人當無輕易將所持有之
    海洛因轉讓他人而甘冒於再次向他人購買時，有被查獲移送
    法辦危險之理。故本案被告販賣毒品予附表一所示之人之行
    為，倘非有利可圖，當不可一再鋌而走險為轉讓毒品之無益
    行為，是其販賣毒品之行為應均係基於營利之目的無訛，則
    辯護人為被告辯護稱被告並無營利之犯意云云，即無可採。
  2.查證人黃容笙前於偵訊中清楚指述其於如附表一編號3 所示
    之時間、地點向被告購買海洛因毒品，並交予被告1000元，
    且觀之其於偵查中，對於自身與被告買賣毒品事宜之情節、
    買賣毒品之數量、地點、時間等要素有清楚、具體之證述，
    且亦與其持用之門號00000000000號電話與被告持用之門號
    為00000000000號電話之監聽譯文比對吻合，是證人黃容笙
    於偵訊中之證述，應堪採信。至證人黃容笙於本院審理中雖
    翻異前詞，而改稱伊係因被告也要購買毒品，乃委由被告順
    便代為購買1000元毒品云云。然考量證人黃容笙前於偵訊中
    所為之證詞，係於距離犯罪時間較近下所為之證述，不僅證
    人之記憶尚處於猶新之階段，常情下亦較無串證之機會、勾
    稽虛偽事實之可能，故此部分其陳述應較具可信性，又證人
    黃容笙於本院審理時，需面對被告並接受被告及辯護人之詰
    問，其可能因畏懼等原因而為迴護被告之詞亦屬可能，本院
    審酌本案證人黃容笙前於偵訊中之證詞，從筆錄內容觀之，
    記載之犯罪態樣、構成要件等事實均堪稱完整，且該筆錄製
    作當時並經證人黃容笙當場審核無誤後簽名於上表示負責，
    且偵訊當時證人黃容笙係經具結後作證，又觀察筆錄之記載
    其作證過程檢察官並無任何誘導訊問等不正訊問之情，再參
    其於偵查時並無須承擔面對被告之心理壓力，是於負擔偽證
    罪處罰下實無迴護被告之需要，而更易為真實之陳述。綜上
    說明，自可推定證人黃容笙前於偵訊之陳述與事實較為相近
    ，而可信為真實，而可證明被告確實有為如附表一編號3 所
    示之販賣海洛因毒品予證人黃容笙之犯行。另證人黃容笙於
    本院審理時具結後所為與事實不符之陳述，顯已可能遭受不
    當外力干擾、內在之壓力，而為迴護被告之陳述，自較其先
    前所述存有虛偽不實之風險，應以其先前供述較為可信，是
    審理中之證述即不足採信，至證人黃容笙是否另涉犯偽證罪
    ，即應由檢察官另行查辦。
  3.另證人A1雖於本院審理中經合法傳喚而未到庭證述，然依其
    於偵查中具結後作證之內容觀之，其既能就向被告購買海洛
    因毒品之時間、地點、情節等細節均證述甚明，倘非親自經
    歷而為描述，實難想像其能憑空勾勒出與本案監聽譯文等證
    據相符合之犯罪事實。況證人A1於偵查中之證述，係經檢察
    官告以具結之義務和偽證罪之處罰後，仍同意具結作證，則
    其於負擔心理壓力之下，又與被告並無深怨，即無可能自陷
    偽證重罪之刑罰而構陷誣害被告，是其偵查中之證述應堪採
    信。再者，證人A1於偵查中證述之內容，亦與被告前於警詢
    、偵查中自白犯罪之內容大致符合，益徵證人A1供述之真實
    性。綜上，應可證明被告確實有為如附表一編號1 、2 所示
    之販賣海洛因毒品予證人A1之犯行。
  4.再查，實務上毒品販毒者與購毒者間透過電話聯絡毒品買賣
    事宜時，本即多有迴避毒品名稱、數量等容易遭察覺之字眼
    ，反多以術語代替，更甚者，於販毒者與購毒者兩相熟識之
    情時，甚有電話聯絡時，即互存有毒品交易之默契，則辯護
    人以監聽譯文未有明確購買毒品之名稱、數量而辯護稱該等
    證據不能證明被告之犯罪，然此監聽譯文與證人等及被告前
    於警詢、偵查中之自白相核，於毒品交易之時間點上均屬一
    致，此有證人等之相關證述在卷。又辯護人稱倘被告確有販
    賣毒品之情，當不可能於長達2 個月之監聽時間內僅經發現
    本案少數幾通交易毒品之電話內容，然所謂之販毒者，本即
    有大盤商、小盤商、偶爾為賺取所需涉險者等，交易次數之
    多寡，僅為其罪數之問題，至難以此反推被告無販賣毒品之
    實情，則辯護人上揭辯護，要難可採。
  5.綜上析論，被告上揭置辯及其辯護人上揭辯護均不足採信，
    其犯如附表一所示各犯行，均已事證明確而足認定，均應依
    法論罪科刑。
參、被告認罪部分即轉讓第一級毒品海洛因部分（即附表二所示
    ）：
一、認定犯罪事實所憑之證據及理由：
  (一)證據名稱：
  1.被告朱展琳之自白：證明被告如附表二編號1 所示之被訴事
    實。（見本院卷100 年6 月14日審判筆錄、100 年6 月28日
    審判筆錄）
  2.證人黃容笙於偵查中之證述：證明被告如附表二所示之被訴
    事實。（見100 年偵字第1999號卷第139 頁背面～141 頁）
  (二)綜上證據，均核與被告於本院審理中自白之犯罪事實相符，
    故核被告就其所犯如附表二之自白應堪採信，本案附表二所
    示之罪事證明確，被告所犯如附表二所示轉讓第一級毒品海
    洛因之犯行，洵堪認定，而應予依法論罪科刑。
肆、論罪科刑之理由：
  (一)被告成立之犯罪：
  1.罪名：
    按海洛因係毒品危害防制條例第2 條第2 項第1 款所定之第
    一級毒品，不得非法持有、施用、販賣、轉讓之。
  (1)附表一部分：
    核被告如附表一編號1 至3 所示販賣第一級毒品海洛因之行
    為，均係犯毒品危害防制條例第4 條第1 項之販賣第一級毒
    品罪。
  (2)附表二部分：
    核被告如附表二編號1 所示轉讓第一級毒品海洛因之行為，
    均係犯毒品危害防制條例第8 條第1 項之轉讓第一級毒品罪
    。
  2.罪數：
    被告分別於不同時間、地點，犯如附表一編號1 至3 、附表
    二編號1 所示各罪，其每次犯行在時間及地點差距上，可以
    分開，在刑法評價上，各具獨立性，各次行為皆可單獨成立
    犯罪，上開各罪間既犯意各別，行為互殊，均應予分論併罰
    。
  3.附表一部分適用刑法第59條酌量減輕其刑事由之說明：
    被告雖有附表一編號1 至3 販賣第一級毒品海洛因之犯行，
    然其所販賣之第一級毒品海洛因數量非多，所獲得之利潤尚
    少，相較於一般販賣毒品之大盤、中盤商，被告如附表一編
    號1 至3 所為販賣第一級毒品之行為，對社會治安及國民健
    康造成侵害之範圍、程度及所獲利益均屬有限，又觀其雖販
    賣第一級毒品，然並未以毒品為工具誘使、控制他人，以遂
    行進一步之犯罪行為，是其行為固為法所不容，其惡性卻難
    謂重大，尚不至於有使其長時間與社會隔離之必要。惟本案
    附表一編號1 至3 所論之毒品危害防制條例第4 條第1 項罪
    名，法定本刑為「死刑或無期徒刑」，儘管就被告所犯附表
    一編號1 至3 販賣第一級毒品罪科以最低刑度即無期徒刑，
    猶嫌過重，其本刑與被告前揭犯罪情狀相衡，仍屬情輕法重
    ，在客觀上足以引起一般同情，爰依刑法第59條規定，就其
    附表一編號1 至3 販賣第一級毒品罪部分，均酌量減輕其刑
    。
  4.附表二部分適用偵審中自白之減輕其刑事由之說明：
    依毒品危害防制條例第17條第2 項之規定，犯第4 條至第8
    條之罪於偵查及審判中均自白者，減輕其刑。經查，被告雖
    犯如附表二所示之轉讓第一級毒品罪，惟其於偵查及審理中
    對附表二轉讓毒品海洛因予證人黃容笙之行為坦承不諱，爰
    就其所犯如附表二編號1 之罪，依毒品危害防制條例第17條
    第2 項規定，減輕其刑。
  (二)量刑理由之說明：
    爰審酌被告前有違反槍砲彈藥刀械管制條例、殺人未遂等前
    科紀錄，素行非佳；復審酌其蔑視法紀，無視國家法令，僅
    為貪圖一己私利，竟為多次販賣及轉讓毒品行為，而戕害他
    人之身心健康，實應嚴懲重罰；惟參酌被告之犯罪動機、目
    的、販賣毒品所獲利潤、生活狀況、品行、智識程度為國中
    畢業、就附表二部分之犯行坦承不諱及公訴人就附表一所示
    各罪，分別請求量處有期徒刑16年以上，另就附表二所示各
    罪，則請求量處有期徒刑1 年以上等一切情狀，爰分別量處
    如主文所示之刑，並依刑法第51條第1 項第5 款之規定，合
    定如主文所示之應執行刑，以示懲儆。
  (三)沒收部分：
  1.按依毒品危害防制條例第19條第1 項規定，犯同條例第4 條
    之罪者，其供犯罪所用或因犯罪所得之財物，均沒收之，如
    全部或一部不能沒收時，追徵其價額或以其財產抵償之。該
    條所規定之沒收，固為刑法之特別規定，採義務沒收主義，
    但上開法條既無「不問屬於犯人與否，沒收之」之規定，仍
    應以該物品屬於犯人所有者為限，始應予以沒收，庶符沒收
    制度之基本原則（最高法院90年度臺上字第626 號判決要旨
    參照）。而依同條例第19條第1 項規定內容以觀，必須無法
    沒收之財物始有追徵其價額，或以其財產抵償之問題。如該
    等財物已經扣案，僅於主文宣告沒收即為已足，自無再諭知
    追徵價額或以財產抵償之必要（最高法院95年度台上字第51
    06號判決要旨參照）。查本案被告販賣第一級毒品予附表一
    編號1 ～3 所示之人，而分別取得附表編號1 ～3 犯罪所得
    欄所示之款項（附表一編號1 ～3 之犯罪所得合計共新臺幣
    《下同》4000元），自均屬其犯毒品危害防制條例第4 條之
    罪所得之財物，又該些所得均經被告向附表一販賣對象欄所
    示之人收取，則依上揭判決要旨說明，自應依毒品危害防制
    條例第19條第1 項之規定，分別於被告所犯如附表一所示之
    各罪項下諭知沒收。
  2.又按毒品危害防制條例第19條第1 項前段「犯第4 條至第9
    條、第12條、第13條或第14條第1 項、第2 項之罪者，其供
    犯罪所用或因犯罪所得之財物，均沒收」係屬強制規定，採
    義務沒收原則，固為刑法之特別規定，但上開法條既無「不
    問屬於犯人與否，沒收之」之規定，仍應以該物品屬於犯人
    所有者為限；亦即係指於裁判時為共犯（包括共同正犯、從
    犯及教唆犯）者間所有者而言（最高法院90年度台上字第62
    6 號、93年度台上字第3260號判決意旨參照）。又行動電話
    服務需以晶片卡（即SIM 卡）為使用介面，因此電信公司於
    出租行動電話門號予消費者使用時，即同時附帶提供晶片卡
    作為消費者門號使用之介面，故電信公司接受消費者申辦門
    號並將該門號開通上線時，該晶片卡之所有權亦移轉予消費
    者，亦有最高法院97年度台上字第3890號判決意旨可資參照
    ，且實務上電信公司亦均認行動電話（含一般型及預付型）
    SIM 卡所有權歸客戶所有，亦有司法院97年5 月6 日院台廳
    刑一字第0970009760號函為憑。經查本案扣案之被告所有之
    行動電話1 支（不含門號00000000000號SIM 卡1 張），業
    據被告坦承該行動電話1 支係其所有（見100 年偵字第1999
    號卷第22～24頁之100 年3 月30日警詢筆錄），並有本案相
    關證人等證述其等係以該門號與被告聯絡買賣毒品事宜之筆
    錄及該門號監聽譯文附卷，自可認上揭扣押物確係被告用以
    犯如附表一所示販賣第一級毒品、附表二轉讓第一級毒品時
    所用之聯絡工具，是依毒品危害防制條例第19條第1 項之規
    定，應就被告所有之上揭行動電話1 支於被告犯如附表一之
    販賣第一級毒品、附表二轉讓之各罪項下宣告沒收。至扣案
    門號為00000000000號SIM 卡1 張既非被告申請使用（經查
    該門號為李宜樺申請使用，此有該遠傳門號電話資料查詢附
    卷），則依前揭說明，門號00000000000號SIM 卡自可認係
    屬申請人李宜樺所有之物，而無從依毒品危害防制條例第19
    條第1 項之規定宣告沒收，附此敘明。
伍、適用之法律：
  (一)刑事訴訟法第299 條第1 項前段。
  (二)刑法第11條前段、第59條、第51條第1 項第5 款。
  (三)毒品危害防制條例第4 條第1 項、第8 條第1 項、第17條第
    2 項、第19條第1 項。
本案經檢察官林俊杰到庭執行職務
中    華    民    國   100    年    8     月    9     日
                  刑事第二庭  審判長法  官  楊清益
                                    法  官  魏宏安
                                    法  官  林靜雯
以上正本證明與原本無異。
如不服本判決應於收受判決後10日內向本院提出上訴書狀，並應
應敘述具體理由。其未敘述上訴理由者，應於上訴期間屆滿後20
日內向本院補提理由書（須附繕本）「切勿逕送上級法院」。
                                    書記官  劉千瑄
中    華    民    國   100    年    8     月    10    日
附表一：販賣第一級毒品部分
┌─┬────┬────┬───┬───┬───────┬───┬─────┬────────────────┐
│編│犯意    │  時間  │販賣對│毒品種│  犯罪事實    │犯罪所│認定事實之│    罪     刑                   │
│號│        ├────┤象    │類/數 │              │得（新│證據      ├────┬───┬───────┤
│  │        │  地點  │      │量    │              │台幣）│          │罪名    │宣告刑│宣告沒收      │
├─┼────┼────┼───┼───┼───────┼───┼─────┼────┼───┼───────┤
│1 │基於販賣│100年2月│A1    │海洛因│朱展琳於左揭時│2000元│貳部分供述│毒品危害│處有期│扣案之行動電話│
│  │第一級毒│26日17時│      │1包   │間、地點，以新│      │證據1、3及│防制條例│徒刑16│1支（不含門號 │
│  │品海洛因│53分許  │      │      │臺幣（下同）  │      │非供述證據│第4條第 │年    │0000000000號  │
│  │以營利之├────┤      │      │2000元之代價，│      │全部      │1項之販 │      │SIM卡）沒收； │
│  │犯意    │新竹市香│      │      │販賣第一級毒品│      │          │賣第一級│      │販賣毒品所得新│
│  │        │山區中華│      │      │海洛因1包予A1 │      │          │毒品罪  │      │臺幣2000元沒收│
│  │        │路6段123│      │      │，並當場收取  │      │          │        │      │，如全部或一部│
│  │        │號之「舞│      │      │2000元之價金。│      │          │        │      │不能沒收時，以│
│  │        │姬檳榔攤│      │      │              │      │          │        │      │其財產抵償之。│
│  │        │」      │      │      │              │      │          │        │      │              │
├─┼────┼────┼───┼───┼───────┼───┼─────┼────┼───┼───────┤
│2 │基於販賣│100年3月│A1    │海洛因│朱展琳於左揭時│1000元│貳部分供述│毒品危害│處有期│扣案之行動電話│
│  │第一級毒│1日14時 │      │1包   │間、地點，以新│      │證據1、3及│防制條例│徒刑16│1支（不含門號 │
│  │品海洛因│許      │      │      │臺幣1000元之代│      │非供述證據│第4條第 │年    │0000000000號  │
│  │以營利之├────┤      │      │價，販賣第一級│      │全部      │1項之販 │      │SIM卡）沒收； │
│  │犯意    │新竹市香│      │      │毒品海洛因1包 │      │          │賣第一級│      │販賣毒品所得新│
│  │        │山區中華│      │      │予A1，並當場收│      │          │毒品罪  │      │臺幣2000元沒收│
│  │        │路6段123│      │      │取1000元之價金│      │          │        │      │，如全部或一部│
│  │        │號之「舞│      │      │。            │      │          │        │      │不能沒收時，以│
│  │        │姬檳榔攤│      │      │              │      │          │        │      │其財產抵償之。│
│  │        │」      │      │      │              │      │          │        │      │              │
├─┼────┼────┼───┼───┼───────┼───┼─────┼────┼───┼───────┤
│3 │基於販賣│100年3月│黃容笙│海洛因│朱展琳於左揭時│1000元│貳部分供述│毒品危害│處有期│扣案之行動電話│
│  │第一級毒│7日7時20│      │1包   │間、地點，以新│      │證據2及非 │防制條例│徒刑16│1支（不含門號 │
│  │品海洛因│分許    │      │      │臺幣1000元之代│      │供述證據全│第4條第 │年    │0000000000號  │
│  │以營利之├────┤      │      │價，販賣第一級│      │部        │1項之販 │      │SIM卡）沒收； │
│  │犯意    │新竹市香│      │      │毒品海洛因1包 │      │          │賣第一級│      │販賣毒品所得新│
│  │        │山區中華│      │      │予黃容笙，並當│      │          │毒品罪  │      │臺幣2000元沒收│
│  │        │路6段123│      │      │場收取1000元之│      │          │        │      │，如全部或一部│
│  │        │號之「舞│      │      │價金。        │      │          │        │      │不能沒收時，以│
│  │        │姬檳榔攤│      │      │              │      │          │        │      │其財產抵償之。│
│  │        │」      │      │      │              │      │          │        │      │              │
├─┴────┼────┴───┴───┴───────┴───┴─────┴────┴───┴───────┤
│總犯罪所得宣│朱展琳販賣毒品總所得新臺幣肆仟元沒收，如全部或一部不能沒收時，以其財產抵償。                  │
│告沒收      │                                                                                              │
└──────┴───────────────────────────────────────────────┘
附表二：轉讓第一級毒品部分
┌─┬────┬────┬───┬───┬───────┬─────┬────────────────┐
│編│犯意    │  時間  │轉讓對│毒品種│  犯罪事實    │認定事實之│    罪     刑                   │
│號│        ├────┤象    │類/數 │              │證據      ├────┬───┬───────┤
│  │        │  地點  │      │量    │              │          │罪名    │宣告刑│宣告沒收      │
├─┼────┼────┼───┼───┼───────┼─────┼────┼───┼───────┤
│1 │基於轉讓│100年2月│黃容笙│海洛因│朱展琳於左揭時│參部分之證│毒品危害│處有期│扣案之行動電話│
│  │第一級毒│26日8時 │      │1包   │間、地點，無償│據全部    │防制條例│徒刑1 │1支（不含門號 │
│  │品海洛因│20分許  │      │      │轉讓第一級毒品│          │第8條第1│年2月 │0000000000號  │
│  │之犯意  ├────┤      │      │海洛因1包予黃 │          │項之轉讓│      │SIM卡）沒收   │
│  │        │新竹市香│      │      │容笙。        │          │第一級毒│      │              │
│  │        │山區中華│      │      │              │          │品罪    │      │              │
│  │        │路6段123│      │      │              │          │        │      │              │
│  │        │號之「舞│      │      │              │          │        │      │              │
│  │        │姬檳榔攤│      │      │              │          │        │      │              │
│  │        │」      │      │      │              │          │        │      │              │
└─┴────┴────┴───┴───┴───────┴─────┴────┴───┴───────┘
附錄本判決論罪科刑法條：
毒品危害防制條例第4 條：
製造、運輸、販賣第一級毒品者，處死刑或無期徒刑；處無期徒
刑者，得併科新臺幣二千萬元以下罰金。
製造、運輸、販賣第二級毒品者，處無期徒刑或七年以上有期徒
刑，得併科新臺幣一千萬元以下罰金。
製造、運輸、販賣第三級毒品者，處五年以上有期徒刑，得併科
新臺幣七百萬元以下罰金。
製造、運輸、販賣第四級毒品者，處三年以上十年以下有期徒刑
，得併科新臺幣三百萬元以下罰金。
製造、運輸、販賣專供製造或施用毒品之器具者，處一年以上七
年以下有期徒刑，得併科新臺幣一百萬元以下罰金。
前五項之未遂犯罰之。
毒品危害防制條例第8 條：
轉讓第一級毒品者，處一年以上七年以下有期徒刑，得併科新臺
幣一百萬元以下罰金。
轉讓第二級毒品者，處六月以上五年以下有期徒刑，得併科新臺
幣七十萬元以下罰金。
轉讓第三級毒品者，處三年以下有期徒刑，得併科新臺幣三十萬
元以下罰金。
轉讓第四級毒品者，處一年以下有期徒刑，得併科新臺幣十萬元
以下罰金。
前四項之未遂犯罰之。
轉讓毒品達一定數量者，加重其刑至二分之一，其標準由行政院
定之。